臺灣桃園地方法院小額民事判決
109年度桃小字第1731號
原      告  許素芬  


被      告  巴黎富邑社區管理委員會

法定代理人  陳俊吉  
訴訟代理人  黃宥榛  
上列當事人間請求損害賠償事件，本院於民國110年11月10日言
詞辯論終結，判決如下：
　　主    文
被告應給付原告新臺幣參萬柒仟陸佰參拾元，及自民國一百零九
年九月二十四日起至清償日止，按年息百分之五計算之利息。
原告其餘之訴駁回。
訴訟費用新臺幣陸仟元由被告負擔其中新臺幣貳仟貳佰伍拾捌元
，餘由原告負擔。
本判決第一項得假執行，但被告如以新臺幣參萬柒仟陸佰參拾元
為原告預供擔保，則得免為假執行。
原告其餘假執行之聲請駁回。
    事實及理由
壹、程序方面：
一、按除別有規定外，確定之終局判決就經裁判之訴訟標的，有
    既判力；原告之訴，其訴訟標的為確定判決之效力所及者，
    法院應以裁定駁回之，民事訴訟法第400 條第1 項、第249
    條第1 項第7 款分別定有明文，且依同法第436 條第2 項，
    於簡易訴訟程序亦有適用。而於判斷既判力之客觀範圍時，
    應依原告起訴聲明及主張之原因事實所特定之訴訟標的法律
    關係為據；原告前、後訴之聲明及原因事實如有不同，訴訟
    標的之法律關係自亦不同，後訴訟即非前確定判決之既判力
    所及。本件原告雖曾基於門牌號碼桃園市○○區○○○街00號21
    樓之6房屋（下稱系爭房屋）漏水之原因事實，對被告起訴
    請求損害賠償，而經本院於民國108年5月24日以107年度桃
    簡字第18號（下稱前案）判決確定在案，然原告於該案所請
    求之損害賠償項目係包括壁紙更換與油漆費用、自行清理現
    場之勞力費用、因漏水致房間無法使用所受相當於租金之損
    失、為處理漏水事宜而更改旅遊行程所生差價損失、慰撫金
    （見本院卷第36頁反面）；本件起訴則係請求更換木造天花
    板之裝潢費、清運費用及前案判決後發生之慰撫金，是前案
    判決與本件之受侵害客體與請求項目有別，訴訟標的應屬不
    同，本件即不受上述確定判決之既判力所及，從而，原告本
    件起訴應屬合法，先予說明。
二、原告經合法通知，未於最後言詞辯論期日到場，且無民事訴
    訟法第386 條所列各款情事，故依被告之聲請，由其一造辯
    論而為判決。
貳、實體方面：
一、原告主張：原告為系爭房屋之所有權人，被告則為系爭房屋
    所屬「巴黎富邑社區（下稱系爭社區）」之管理委員會。於
    109年1月17日，因系爭房屋夾層臥室（下稱系爭房間）之天
    花板處散發異味，原告雇工撕除壁紙及開拆木造天花板後，
    發現因被告疏未維護系爭社區屋頂平台，致屋頂平台之積水
    由管線下方、牆底裂縫、圍牆洗孔等孔隙滲漏至系爭房間，
    房內木造天花板因而浸濕、發臭。嗣原告為修繕天花板，共
    計支出裝潢費新臺幣（下同）31,000元、清潔費6,630元，
    且因屋內散發發酵異味精神受有痛苦，應得請求侵害居住安
    寧權之慰撫金62,370元。故依侵權行為之法律關係提起本件
    訴訟，並聲明：1.被告應給付原告100,000元，及自起訴狀
    繕本送達翌日起至清償日止，按年息5%計算之利息。2.願供
    擔保，請求准予宣告假執行。
二、被告則以：系爭社區屋頂平台最後一次發生漏水，即是於10
    6年6月3日，因頂樓水塔之揚水馬達、緩衝器等零件損壞，
    致水塔內自來水溢出流至系爭房屋之事故（下稱前漏水事故
    ），嗣後該等損壞情形均已修繕完畢，並無原告所稱繼續漏
    水之情形，且前漏水事故既經前案判決確定，被告自不能再
    次請求損害賠償。並聲明：原告之訴及假執行之聲請均駁回
    。
三、本院之判斷：
(一)原告主張系爭房間木造天花板有滲水、浸濕、散發異味之情
    形一節，已據其提出該處天花板與板材照片，其中可見天花
    板壁紙底紙有水漬，卸下之板材亦有吸水變色、變形之痕跡
    （見本院卷第70至72、75頁）。證人即木工廠商游騰恆於言
    詞辯論時並到庭證稱：我在109年3月間，有受原告委託到系
    爭房屋拆除並更換木造天花板，施工的位置是樓中樓的二樓
    房間，當時拆除天花板後，有聞到天花板內側有類似發霉的
    異味，並看見拆下來的板子有滲水的痕跡、有發霉，卷內第
    71至73頁照片所示就是我拆下的板子，照片中施工之人也是
    我帶去的師傅等語（見本院卷第62頁）。是系爭房間之木造
    天花板板材，於109年3月更換前，確有滲水而變色、變形之
    情事，先可認定。
(二)關於系爭房屋漏水之發生時間：
　　1.系爭社區頂樓水塔於106年6月3日發生前漏水事故之事實
      ，已為兩造於前案訴訟程序中所不爭執，且經前案判決認
      定在案並告確定，有前案判決附卷可參（見本院卷第37頁
      ），並經本院調取前案卷宗核對無誤，此等漏水事故發生
      之事實應可認定。
　2.原告雖主張系爭房間於前案判決確定後尚有繼續發生漏水之
    情形，然關於系爭房間木造天花板之滲水情形，游騰恆於言
    詞辯論時證稱：我拆除天花板板材當下，拆下的板子是稍微
    濕濕的、有水漬，看起來有吸過水，但應該有一段時間了，
    當下則是沒有在漏水等語（見本院卷第62頁反面）；證人即
    壁紙師傅童勢棠就其施工時所見系爭房間天花板壁紙之狀況
    ，亦僅證稱：有顏色不同之情形，但不確定是否為滲漏水所
    致，亦無印象當時壁紙有無潮濕含水等語（見本院卷第61頁
    正面）。又經本院囑託桃園市土木技師公會就「系爭房屋天
    花板是否現有或曾有滲、漏水之情形？如曾有發生，能否判
    斷滲、漏水之發生時間為何？」等事項實施鑑定，該會則於
    初勘後覆稱：系爭房屋經初步勘查結果，目前無可見之滲、
    漏水情形；一般而言尚無法以現況去確認以往有無滲、漏水
    之事件發生，縱使曾有滲、漏水之情事發生過，亦無法依現
    況去判斷以往事件之發生時間等意見（見本院卷第99頁）。
    綜上事證，證人游騰恆、童勢棠於現場觀察時，並未見系爭
    房間天花板有明顯嶄新之漏水痕跡，除前漏水事故以外，其
    餘漏水之發生時間亦無從鑑定得知，系爭房間於前案判決所
    認定之前漏水事故後，是否繼續發生滲漏水之情形，即屬無
    法證明。原告雖提出屋頂管線周邊照片（見本院卷第81頁）
    ，主張被告於109年再次發生漏水後暗自修補漏水孔隙，而
    妨礙原告舉證，然參照被告於前案訴訟中所提出防水修繕照
    片（見前案卷一第74頁），可見原告所指位置早於前案訴訟
    中即已進行修繕，自難認被告於本件有何證明妨礙之行為。
    是原告主張系爭房間於前案判決確定後繼續發生漏水等情，
    應非可採。
(三)承上，原告雖未能證明系爭房間於前案判決後仍有漏水情事
    ，然系爭房間天花板之板材確因曾經吸水而變色、變形、散
    發異味，系爭房間亦確曾因前案判決認定之前漏水事故而發
    生滲漏水，既均認定如上，仍足認該等板材確有因被告對系
    爭社區水塔與屋頂平台等共用部分之管理維護欠缺，而於前
    漏水事故中毀損。而原告於前案訴訟中既未就系爭房間木造
    天花板毀損之事實對被告請求損害賠償，其於本件再行起訴
    請求，應無不可。又原告為修繕系爭房間木造天花板，支出
    裝潢工程費31,000元、清運費用6,630元之事實，已據其提
    出估價單、統一發票為據（見本院卷第9、17頁），其請求
    被告賠償此部分之修繕相關費用共計37,630元，即有理由，
    應予准許。
(四)原告雖主張其因系爭房間散發異味，以致精神痛苦，而請求
    被告給付慰撫金62,370元，然而，原告就前漏水事故所致居
    住安寧法益受侵害之原因事實，已向被告起訴請求慰撫金，
    經前案判決確定在案（見本院卷第39頁），而為前案判決既
    判力所及；前案判決確定後繼續發生之漏水事實，則屬無法
    證明，已說明如上，原告請求被告就此給付慰撫金，亦難認
    有理。從而，本件原告關於慰撫金之請求為無理由，應予駁
    回。
(五)另給付無確定期限者，債務人於債權人得請求給付時，經其
    催告而未為給付，自受催告時起，負遲延責任。其經債權人
    起訴而送達訴狀，或依督促程序送達支付命令，或為其他相
    類之行為者，與催告有同一之效力。遲延之債務，以支付金
    錢為標的者，債權人得請求依法定利率計算之遲延利息。其
    利率未經約定，亦無法律可據者，週年利率為5%，為民法第
    229 條第2 項、第233 條第1 項前段、第203 條分別明定。
    本件原告對被告之損害賠償請求權屬未定給付期限之金錢債
    權，故其就上開37,630元，請求被告給付自起訴狀繕本送達
    翌日即109 年9月23 日（見本院卷第26頁）起至清償日止，
    按年息5%計算之利息，即屬有據。
四、綜上所述，原告依侵權行為之法律關係與公寓大廈管理條例
    第10條第2項之規定，請求被告給付如主文第1項所示，為有
    理由，應予准許；逾此範圍之請求則無理由，應予駁回。
五、本判決第1項係適用小額訴訟程序所為被告敗訴之判決，依
    民事訴訟法第436 條之20規定，應依職權宣告假執行；並依
    民事訴訟法第436 條之23準用第436 條第2 項、第392 條第
    2 項規定，依職權宣告被告如為原告預供擔保，則得免為假
    執行。原告陳明願供擔保，請求宣告假執行，於本院依職權
    宣告假執行之範圍內，應僅生促使本院行使該職權之效果，
    無庸另行准駁；逾此範圍之假執行聲請，則因訴之駁回失其
    依附，應併予駁回。
六、本件結論已臻明確，兩造其餘攻擊防禦方法與所提證據，經
    審酌均不至影響判決結果，故不逐一論述。
七、訴訟費用負擔之依據：民事訴訟法第79條，並依同法第436
    條之19第1 項確定訴訟費用額為6,000元（即第一審裁判費
    1,000 元、鑑定初勘費用5,000 元）。
中　　華　　民　　國　　110 　年　　12　　月　　10　　日
                  桃園簡易庭  法  官  陳逸倫
以上為正本係照原本作成。
如不服本判決，應於送達後20日內，向本院提出上訴狀並表明上
訴理由，如於本判決宣示後送達前提起上訴者，應於判決送達後
20日內補提上訴理由書（須附繕本）。
如委任律師提起上訴者，應一併繳納上訴審裁判費。   
中　　華　　民　　國　　110 　年　　12　　月　　13　　日
                              書記官  洪惠娟
附錄：
一、民事訴訟法第436條之24第2項：
　  對於小額程序之第一審裁判上訴或抗告，非以其違背法令為
    理由，不得為之。
二、民事訴訟法第436條之25：
　  上訴狀內應記載上訴理由，表明下列各款事項：
　  ㈠原判決所違背之法令及其具體內容。
　  ㈡依訴訟資料可認為原判決有違背法令之具體事實。
三、民事訴訟法第471條第1項：（依同法第436條之32第2項規定
    於小額事件之上訴程序準用之）
    上訴狀內未表明上訴理由者，上訴人應於提起上訴後20日內
    ，提出理由書於原第二審法院；未提出者，毌庸命其補正，
    由原第二審法院以裁定駁回之。